---
title: "task21"
author: "Dovile Oganauskaite"
date: '2016 m gruodis 5 d '
output: html_document
---

```{r, include=FALSE}
knitr::opts_chunk$set(echo = TRUE)
```
#Užduotis.

***Skirstinio radimas***

Vyksta toks lošimas: pradžioje metami du lošimo kauliukai ir užfiksuojama iškritusių akučių suma, pažymėkime ją s. Po to metama moneta. Jei iškrito herbas, tai laimite sumą s,  o jei skaičius, tai pralošiate 7.5. 

***a)*** Raskite teorinį lošimo baigties skirstinį.

Naudosime biblioteką "prob"
```{r, include=FALSE}
library("prob")
```

```{r}
St <- rolldie(2, nsides=6, makespace=TRUE)
St <- addrv(St, sum = X1 + X2)
S_teor <- marginal(St, vars = "sum")
S_teor
```
```{r}
sums = S_teor[,1]
m = data.frame(S_teor) 
probs <- S_teor[,2]/2 # kadangi tikimybė, jog iškris herbas arba skaičius yra 1/2, tai visas kauliukų iškritimo galimybes taip pat reikai padalinti pusiau, nes tikimybė pralošti 7,5 yra 1/2
skirstinys <- cbind(sums, probs)
newrow <- data.frame(sums = -7.5, probs = 0.5)# įtraukiama paskutinė galimybė - kad iškrito skaičius, kurios tikimybė yra 1/2
skirstinys <- rbind(skirstinys, newrow)
skirstinys
```


***b)*** Atlikite Monte-Carlo modeliavimą ir gautus rezultatus palyginkite su teoriniais.

```{r}
n = 10^5
x1 = sample(1:6, n, replace = TRUE)
x2 = sample(1:6, n, replace = TRUE) #sugeneruojame n kauliukų metimų
S <- x1 + x2
moneta = sample(c(0, 1), n, replace = TRUE) #sugeneruojame n monetos metimų, kai 0 reiškia, kad iškrito skaičius, o 1, kad iškrito herbas
x <- moneta*S #sudauginame kauliukų metimų sumą sumonetos metimais
x[x==0] = -7.5 #gautas nulines reikšmes pakeičiame į -7,5
```

X lentelėje gautus duomenis padaliname iš n (lošimų skaičiaus) ir gauname rezultatus, kurie mažai skiriasi nuo teorinių.
```{r}
table(x)/n
```

Skirstinių palyginimas:
s    |  teorinis   |  empirinis|
-----|-------------|-----------|
2    |   0.01389   | 0.01414   |
3    |   0.02778   | 0.02781   |
4    |   0.04167   | 0.04095   |
5    |   0.05556   | 0.05576   |
6    |   0.06944   | 0.06850   |
7    |   0.08333   | 0.08322   |
8    |   0.06944   | 0.06976   |
9    |   0.05556   | 0.05595   |
10   |   0.04167   | 0.04203   |
11   |   0.02778   | 0.02765   |
12   |   0.01389   | 0.01358   |
-7,5 |   0.50000   | 0.50065   |


Šaltiniai: http://www.rfortraders.com/simulation-of-a-coin-toss-in-r/, Raigardas Balužis, task5
