---
title: "egzaminas"
author: "Dovile Oganauskaite"
date: '2017 m sausis 20 d '
output: html_document
---

#1 UŽDUOTIS

a)
```{r}
set.seed(1234567890)
x <- rnorm(5000)
```

Vidurkis:
```{r}
mean(x)
```
Standartinis nuokrypis:
```{r}
sd(x, na.rm = FALSE)
```

b)
```{r}
x1<-mean(x)-3*sd(x, na.rm = FALSE)
x2<-mean(x)+3*sd(x, na.rm = FALSE)
int1<-subset(x, x<x1) #reikšmės mažesnės už intervalo minimumą
int2<-subset(x, x>x2) #reikšmės didesnės už intervalo maximumą
int1
int2
```

c)
```{r}
remove<-(int1)
naujasx<-setdiff(x, remove) #pašalinamas int1
remove<-(int2)
naujasx2<-setdiff(naujasx, remove) #pašalinamas int2
hist(naujasx2, xlab="Reikšmė", ylab="Dažnis", main="x be išskirčių")
```

#2 UŽDUOTIS

Tarkime X1 ir X2 yra nepriklausomi, X1∼N(3,2), X2∼N(−1,3) ir X=X1+X2.

a)

```{r}
x1<-rnorm(x, 3, 2)
x2<-rnorm(x, -1, 3)
x=x1+x2
plot(x, xlab="x", ylab="y", main="Tankio grafikas")
```

b)
```{r}
n=10000
set.seed(1234) #fiksuojame skaičius
imtis<-rnorm(n, mean=3, sd=2)
imtis2<-rnorm(n, mean=-1, sd=3)
```

c)
```{r}
n=10000
S<- x1 + x2
```
```{r, include=FALSE}
table(S)/n
```


#3 užduotis

1.
```{r}
data<-read.csv("https://raw.githubusercontent.com/1vbutkus/Econometrics1/master/Egzaminas/data.csv", header = TRUE, sep=";",dec=".",skip=7) #nuskaitome duomenis
```
```{r}
data<-data[!(data$amzius=="MISSING"),]
NAs = rowSums(is.na(data)) #panaikiname NA reiksmes
sum(NAs) #NA suma
```
```{r}
sapply(data, class) #parodomos visu elementu klases
```
kaina$class <- as.numeric(as.character(kaina$class))
amzius$class <- as.numeric(as.character(amzius$class))
markesKodas$class <- as.numeric(as.character(markesKodas$class))


plot(data)
summary(data)
cor(data)


```{r}
trainSet_ind = sample(1:nrow(data), round(nrow(data)*0.8)) # Atsitiktinių indeksų aibė (80% duomenų)
testSet_ind = setdiff(1:nrow(data), trainSet_ind) # Atsitiktinių indeksų aibė, (20% duomenų)
trainSet = data[trainSet_ind,] # 80%
testSet = data[testSet_ind,] # 20%
```

2.

modelis<-lm(kaina~+rida + amzius + galia + markesKodas, data=trainSet)
summary(modelis)

