---
title: "task15"
author: "Dovile Oganauskaite"
date: '2016 m lapkritis 10 d '
output: html_document
---

```{r setup, include=FALSE}
knitr::opts_chunk$set(echo = TRUE)
```
Uþdavinys:

Jums reikia atlikti paprastà tiesinæ regresijà. Prognozuojamas kintamasis y, regresosrius x. Duomenø failas:

https://github.com/1vbutkus/Econometrics1/blob/master/task15/data.csv

1. Ávertinti paprastosios tiesinës regresijos modelá. Pateikti modelio `summary` ir pakomentuoti kà reiðkia gauti skaièiai. Kaip interpretuoti gautus rezultatus?

2. Padarykite modelio prognozes taðkuose $0, 0.3, 0.5$. 

3. Iðbrëþkite kintamøjø sklaidos diagramà kartu su tiesinës regresijos tiese ir naujomis prognozëmis. Grafikà pateikite su pilna legena, kurioje bûtø nurodyti visi þymëjimai.

4. Pakomentuokite ar tinkamas ðis modelis duotiems duomenims. Ar galite pateikti tobulinimo pasiûlymø?




1. Ávertinti paprastosios tiesinës regresijos modelá. Pateikti modelio `summary` ir pakomentuoti kà reiðkia gauti skaièiai. Kaip interpretuoti gautus rezultatus?

Ið pradþiø nuskaitome failà.
```{r}
duom=read.csv("C:/Users/As/Desktop/New Folder (2)/task15/data.csv", stringsAsFactors = FALSE)
```
```{r}
a = duom$x # x - regresorius
b = duom$y # y - prognozuojamas kintamasis
plot(a, b, xlab = "x", ylab = "y", pch = 3, col = '2')  # Grafiðkai pavaizduojame kintamøjø sklaidà
```
```{r}
modelis <- lm(b~a)
summary(modelis)
```

Funkcijos iðvestyje matome:
Iðkviestos funkcijos formulë
Likutis ('Residuals'): minimumo taðkas ('Min'), pirmas kvartilis ('1Q'), mediana (2kvartilis) ('Median'), 3 kvartilis ('3Q') bei maksimumo taðkas ('Max').
Koeficientai: ávertis ('Estimate'), standartinë paklaida ('Standard error'), statistika ('t-statistic') ir tikimybë ('p-value')
Reikðmingumo kodai, paprasèiau, tikimybës kategorijos
Duomenø standartinë paklaida: 0.1065 su 98 laivës laipsniu
Pakeltas R kvadratu ir pritaikytas R kvadratu parodo kiek mûsø modelis yra tinkamas
Fiðerio skirstinio statistika ('F-statistic')
Tikimybë ('p-value')
  
2. Padarykite modelio prognozes taðkuose $0, 0.3, 0.5$.

```{r}
newa = c(0, 0.3, 0.5)  # Fiksuojame naujà  kintamàjá 'newa'
newb = predict(modelis, newdata = data.frame(a=newa))
newb
plot(newa, newb, pch = 3, col = '2')  # Paþiûrime, kur yra naujieji taðkai
```


3. Iðbrëþkite kintamøjø sklaidos diagramà kartu su tiesinës regresijos tiese ir naujomis prognozëmis. Grafikà pateikite su pilna legena, kurioje bûtø nurodyti visi þymëjimai.

```{r}
plot(a, b, main = 'Sklaidos diagrama', xlab = "x", ylab = "y", xlim = c(0, 0.7), pch = 3, col = '2')  # Nubraiþome pirminiø duomenø sklaidà
modelis <- lm(b~a)  # Pakartojame modelá, jog bûtø galima nubrëþti tiesæ
abline(modelis, pch = 3, col = '3')  # Nubrëþiame tiesinës regresijos tiesæ
newa = c(0, 0.3, 0.5) 
newb = predict(modelis, newdata = data.frame(a=newa))  # Naudosime naujuosius taðkus grafikui
points(newa, newb, pch = 7, col = '4')  # Paþymime naujai iðvestus taðkus grafike
legend( 0, 0.7, c("Pradinë sklaida", "Tiesinë regresija", "Naujos reikðmës"), lty = c(0, 1, 0), pch = c(3, 3, 7), col = c('2','3','4'))  # Susikuriame legendà
```

4. Pakomentuokite ar tinkamas ðis modelis duotiems duomenims. Ar galite pateikti tobulinimo pasiûlymø?

Modelis nëra tinkamas duotiems duomenimis, kadangi funkcija yra "iðriesta" ir jos linkyje esanti reikðmë yra per daug toli nuo tiesinës funkcijos reikðmës.
