---
title: "task6"
author: "Dovile Oganauskaite"
date: '2016 m spalis 7 d '
output: html_document
---
#TASK6

Nuskaityti duomenis:
```{r}
x=read.csv('C:/Users/As/Desktop/New Folder (2)/task6/R_programing_swirlResults.csv', stringsAsFactors=FALSE)
```
Taip pamatome visus vartotojus, kurie ėjo kursą. Tačiau, matome, jog yra vadinamosios "šiukšlės"- "aaa", "testas", "1vbutkus", t.y. neveiksnūs vartotojai arba dėstytojas. Tad sukuriame naują kintamąjį x.gd be "šiukšlių".
```{r}
x.gd <- subset(x, user != "aaa" & user != "testas" & user != "1vbutkus")
unique(x.gd$user)
```
Taip pat pastebime, jog yra skirtingų vartotojo vardų, priklausančių tam pačiam vartotoujui, tad visus tuos vardus priskiriame jų "šeimininkams".
```{r}
Juste <- subset(x.gd, user == "j" | user == "ju" | user == "juste" | user == "Juste")
gyse3054 <- subset(x.gd, user == "gyse3054" | user == "gyse")
rokasaleks <- subset(x.gd, user == "rokasaleks" | user == "rokasalek")
```
Dabar reikia išnagrinėti visus vartotojus, praleidusius klausimus.
```{r}
unique(Juste$lesson_name)
j <- split(juste, juste$skipped)
nrow(j$`TRUE`)

unique(gyse3054$lesson_name)
g <- split(gyse, gyse$skipped)
nrow(g$`TRUE`)

unique(rokasaleks$lesson_name)
r <- split(rokasaleks, rokasaleks$skipped)
nrow(r$`TRUE`)

SandraKozlovskaja <- subset(x.gd, user == "SandraKozlovskaja")
unique(Sandra$lesson_name)
s<- split(Sandra, Sandra$skipped)
nrow(s$`TRUE`)

ojautakaite <- subset(x.gd, user == "ojautakaite")
o <- split(ojautakaite, ojautakaite$skipped)
nrow(s$`TRUE`)

sindeivydas <- subset(x.gd, user == "sindeivydas")
unique(sindeivydas$lesson_name)
sin <- split(sindeivydas, sindeivydas$skipped)
nrow(sin$`TRUE`)

Domante <- subset(x.gd, user == "Domante Bulovaite")
unique(Domante$lesson_name)
domante <- split(Domante, Domante$skipped)
nrow(domante$`TRUE`)

Greta <- subset(x.gd, user == "Greta")
unique(Greta$lesson_name)
greta <- split(Greta, Greta$skipped)
nrow(greta$`TRUE`)

Karolina <- subset(x.gd, user == "Karolina")
unique(Karolina$lesson_name)
karolina <- split(Karolina, Karolina$skipped)
nrow(karolina$`TRUE`)

kestous <- subset(x.gd, user == "kestous")
unique(kestous$lesson_name)
kest <- split(kestous, kestous$skipped)
nrow(kest$`TRUE`)

ogadova <- subset(x.gd, user == "ogadova")
unique(ogadova$lesson_name)
oga <- split(ogadova, ogadova$skipped)
nrow(oga$`TRUE`)

Raigardas <- subset(x.gd, user == "Raigardas")
unique(Raigardas$lesson_name)
raigardas <- split(Raigardas, Raigardas$skipped)
nrow(raigardas$`TRUE`)

Dariukxas <- subset(x.gd, user == "Dariukxas")
unique(Dariukxas$lesson_name)
Darius <- split(Dariukxas, Dariukxas$skipped)
nrow(Darius$`TRUE`)

gretajes <- subset(x.gd, user == "gretajes")
unique(gretajes$lesson_name)
gretaj <- split(gretajes, gretajes$skipped)
nrow(gretaj$`TRUE`)

simonalevickaite <- subset(x.gd, user == "simonalevickaite")
unique(simonalevickaite$lesson_name)
simonal <- split(simonalevickaite, simonalevickaite$skipped)
nrow(simonal$`TRUE`)
```
Išrinkime žmones, kurie nepraleido nei vieno klausimo
```{r}
y.skip.false.only<-subset(y, user != "Juste" & user !="gyse3054" & user !="rokasaleks" user != "SandraKozlovskaja" & user != "ojautakaite" & user != "sindeivydas" & user != "Domante Bulovaite" & user != "Greta" & user != "Karolina" & user != "kestous" & user != "ogadova" & user != "Raigardas" & user != "Dariukxas" & user != "gretajes" & user != "simonalevickaite")
unique(y.skip.false.only$user)
```
Tačiau, ar šie vartotojai atliko visas pamokas?
```{r}
emru3000<-subset(y.skip.false.only, user == "emru3000")
unique(emru$lesson_name)

simona1234<-subset(y.skip.false.only, user == "simona1234")
unique(simona1234$lesson_name)

Dominykas<-subset(y.skip.false.only, user == "Dominykas")
unique(Dominykas$lesson_name)

aipe00<-subset(y.skip.false.only, user == "aipe00")
unique(aipe$lesson_name)

MildaPie<-subset(y.skip.false.only, user == "MildaPie")
unique(MildaPie$lesson_name)

zagnyte<-subset(y.skip.false.only, user == "zagnyte")
unique(zagnyte$lesson_name)

edba2903<-subset(y.skip.false.only, user == "edba2903")
unique(edba$lesson_name)

Danielius<-subset(y.skip.false.only, user == "Danielius")
unique(Danielius$lesson_name)
```
Iš gauto rezultato matome, kad visas užduotis atliko vartotojai "emru3000", "simona1234", "aipe00", "zagnyte", o visi kiti nepraleido nei vieno klausimo, tačiau atliko ne visas užduotis.